臺灣高等法院刑事判決
109年度交上易字第190號
上  訴  人  臺灣新北地方檢察署檢察官
被      告  劉彥池
上列上訴人因被告過失傷害案件，不服臺灣新北地方法院109年
度審交易字第22號，中華民國109年3月6日第一審判決（起訴案
號：臺灣新北地方檢察署108年度偵字第27545號），提起上訴，
本院判決如下：
    主  文
上訴駁回。                                              
    事實及理由
一、經本院審理結果，認第一審以被告劉彥池犯修正前刑法第28
    4條第1項前段之過失傷害罪，判處拘役40日，並諭知易科罰
    金折算之標準為新臺幣1,000元折算1日，認事用法及量刑均
    無不當，應予維持，除補充被告於本院之自白為證據外，其
    餘均引用第一審判決書記載之事實、證據及理由（如附件）
    。
二、檢察官循告訴人闕炘惟請求提起上訴，上訴意旨略以：被告
    未依號誌管制逕自闖紅燈直行，違規情節嚴重。又告訴人因
    而受有左側腕部挫傷、左舟狀股骨折等傷害，損害非輕。而
    被告毫無悔意，未積極與告訴人尋求和解並賠償告訴人損失
    ，犯後態度顯然不佳，原審僅量處被告前開刑度，量刑顯然
    過輕。
三、按量刑輕重，屬法院得依職權自由裁量之事項，苟其量刑已
    以行為人之責任為基礎，並斟酌刑法第57條各款所列情狀，
    在法定刑度內，酌量科刑，無偏執一端，致明顯失出失入情
    形，自不得指為不當或違法（最高法院103年度台上字第291
    號、第331號判決意旨參照）；且在同一犯罪事實與情節，
    如別無其他加重或減輕之原因，下級審量定之刑，亦無過重
    或失輕之不當情形，則上級審法院對下級審法院之職權行使
    ，原則上應予尊重（最高法院85年度台上字第2446號判決意
    旨參照）。經查原審業已審酌被告疏未遵守交通規則，造成
    告訴人受有起訴書所載之傷害，兼衡其素行、本件過失之程
    度、告訴人所受傷勢，因與告訴人對賠償金額之認知有所差
    距，迄未達成和解及其於犯罪後坦承犯行，犯後態度尚可等
    刑法第57條各款所列情狀為被告量刑之基礎，並無濫用量刑
    權限，亦無判決理由不備，或其他輕重相差懸殊等量刑有所
    失出或失入之違法或失當之處。檢察官上訴意旨認原審量刑
    過輕，有違罪刑相當原則，指摘原判決不當，惟所持理由係
    對原判決就刑之量定已詳予說明審酌之事項，再為爭執，是
    其上訴為無理由，應予駁回。
四、據上論結，應依刑事訴訟法第373條、第368條判決如主文。
本案經檢察官黃孟珊提起公訴，檢察官聶眾提起上訴，檢察官鄭
龍照到庭執行職務。
中　　華　　民　　國　　109 　年　　7 　　月　　21　　日
     　　　　　　 刑事第十六庭  審判長法　官  葉騰瑞
                                      法　官  莊明彰
                                      法　官  廖紋妤
以上正本證明與原本無異。
不得上訴。
                                      書記官  江珮菱
中　　華　　民　　國　　109 　年　　7 　　月　　21　　日
附件：
臺灣新北地方法院刑事判決
 109年度審交易字第22號
公　訴　人　臺灣新北地方檢察署檢察官
被　　　告　劉彥池　
上列被告因過失傷害案件，經檢察官提起公訴（108 年度偵字第
27545 號），因被告於本院準備程序中為有罪之陳述，本院告知
被告簡式審判程序之旨，並聽取當事人之意見後，經本院裁定進
行簡式審判程序，判決如下：
    主  文
劉彥池犯過失傷害罪，處拘役肆拾日，如易科罰金，以新臺幣壹
仟元折算壹日。
    事實及理由
一、本件犯罪事實及證據，除犯罪事實欄最末行有關查獲經過應
    補充「劉彥池於肇事後，留在現場等候警員到場處理，其在
    有偵查犯罪權限之機關人員發覺前，即向據報前往現場處理
    之警員當場承認為肇事人並接受裁判」；證據部分並補充「
    被告劉彥池於本院準備程序及審理中之自白、告訴人闕炘惟
    於本院準備程序、審理中之陳述」外，均引用如附件檢察官
    起訴書之記載。
二、論罪科刑：
  ㈠按行為後法律有變更者，適用行為時之法律。但行為後之法
    律有利於行為人者，適用最有利於行為人之法律，刑法第2
    條第1 項定有明文。被告行為後，刑法第284 條之規定業經
    修正，並於民國108 年5 月31日施行，修正前刑法第284 條
    規定「（第1 項）因過失傷害人者，處6 月以下有期徒刑、
    拘役或5 百元以下罰金，致重傷者，處1 年以下有期徒刑、
    拘役或5 百元以下罰金。（第2 項）從事業務之人，因業務
    上之過失傷害人者，處1 年以下有期徒刑、拘役或1 千元以
    下罰金，致重傷者，處3 年以下有期徒刑、拘役或2 千元以
    下罰金」，修正後刑法第284 條則規定「因過失傷害人者，
    處1 年以下有期徒刑、拘役或10萬元以下罰金，致重傷者，
    處3 年以下有期徒刑、拘役或30萬元以下罰金」，經比較新
    舊法結果，修正後刑法第284 條規定雖未更動過失傷害罪之
    構成要件及得科處之法定刑種，然已將有期徒刑及罰金刑之
    上限提高，並刪除業務過失傷害罪之處罰，自以修正前刑法
    第284 條第1 項之規定對被告較為有利，依刑法第2 條第1
    項前段規定，本件自應適用被告行為時即修正前刑法第284
    條第1 項規定處罰。
  ㈡是核被告劉彥池所為，係犯修正前刑法第284 條第1 項前段
    之過失傷害罪。被告於肇事後，在犯罪未被有偵查權限之機
    關或公務員發覺前，主動向據報前往現場處理之員警表明係
    肇事者，而願接受裁判等情，業據被告警詢筆錄記載綦詳，
    被告合於自首要件，爰依刑法第62條前段規定減輕其刑。
  ㈢爰審酌被告疏未遵守交通規則，造成告訴人受有起訴書所載
    之傷害，兼衡其素行、本件過失之程度、告訴人所受傷勢，
    因與告訴人對賠償金額之認知有所差距，迄未達成和解及其
    於犯罪後坦承犯行，犯後態度尚可等一切情狀，量處如主文
    所示之刑，並諭知易科罰金之折算標準，以資懲儆。
據上論斷，應依刑事訴訟法第273 條之1 第1 項、第299 條第1
項前段、第310 條之2 、第454 條第2 項，刑法第2 條第1 項前
段、修正前第284 條第1 項前段、第62條前段、第41條第1 項前
段，刑法施行法第1 條之1 第1 項、第2 項前段，判決如主文。
本案經檢察官黃孟珊提起公訴，檢察官聶眾到庭執行職務。
中　　華　　民　　國   109    年     3    月     6   日                    刑事第二十四庭  法  官  劉安榕
上列正本證明與原本無異。
如不服本判決，應於判決送達後20日內敘明上訴理由，向本院提
出上訴狀( 應附繕本) ，上訴於臺灣高等法院。其未敘述上訴理
由者，應於上訴期間屆滿後20日內向本院補提理由書「切勿逕送
上級法院」。
                                  書記官  陳玟希
中　　華　　民　　國　 109　　年　　3 　　月　　6 　　日
附錄本案論罪科刑所引法條全文：
修正前中華民國刑法第284條
因過失傷害人者，處6 月以下有期徒刑、拘役或5 百元以下罰金
，致重傷者，處1 年以下有期徒刑、拘役或5 百元以下罰金。
從事業務之人，因業務上之過失傷害人者，處1 年以下有期徒刑
、拘役或1 千元以下罰金，致重傷者，處3 年以下有期徒刑、拘
役或2 千元以下罰金。
────────────────────────────
 附件 
臺灣新北地方檢察署檢察官起訴書
                                    108年度偵字第27545號
    被　　　告　劉彥池　
上列被告因過失傷害案件，業經偵查終結，認應提起公訴，茲將
犯罪事實及證據並所犯法條分敘如下：
        犯罪事實
一、劉彥池於民國108 年5 月4 日23時26分許，騎乘車牌號碼00
    0- 000號普通重型機車沿新北市新莊區建國一路往新樹路方
    向行駛，行經新北市○○區○○路000 號前時，本應注意行
    駛至交岔路口，其行進應遵守燈光號誌之指示及注意車前狀
    況，並隨時採取必要之安全措施，而依當時天候晴、夜間有
    照明、路面乾燥、無缺陷、無障礙物、視距良好等情形，並
    無不能注意之情事，竟疏於注意，未依號誌管制逕自闖紅燈
    直行，適有闕炘惟（涉嫌過失傷害部分，另為不起訴處分）
    騎乘車牌號碼000-0000號普通重型機車，沿新北市新莊區民
    安路行駛至上開交岔路口欲左轉新樹路時，遭劉彥池騎乘之
    上開機車撞擊左側車身，因而當場人車倒地，並受有左側腕
    部挫傷、左舟狀股骨折等傷害。
二、案經闕炘惟訴由新北市政府警察局新莊分局報告偵辦。
        證據並所犯法條
一、證據清單
編號 證據名稱 待證事實 1 被告劉彥池於警詢及偵查中之供述 被告坦承於前開時、地，騎乘機車與告訴人闕炘惟發生碰撞，然矢口否認闖紅燈之事實，辯稱：伊沒有闖紅燈，伊只有搶黃燈云云。 2 證人即告訴人闕炘惟於警詢及偵查中之指訴 證明於前開時、地，因被告劉彥池闖紅燈，始與其發生碰撞之事實。 3 目擊證人翁義翔於偵查中之證述 證明伊及告訴人闕炘惟行進方向變為綠燈，伊等始起步往前騎乘，不久告訴人即被被告騎乘之機車自左方撞擊，被告係闖紅燈之事實。 4 道路交通事故調查報告表（圖）、道路交通事故調查報告表( 一) （二）、現場及車損照片共25張、本署檢察官勘驗監視器光碟畫面截圖照片1 份、監視器錄影光碟1片 證明被告於前開時、地闖紅燈而與因號誌甫轉綠燈往前直行之告訴人發生碰撞之事實。 5 新泰綜合醫院診斷證明書、天主教輔仁大學附設醫院診斷證明書各1份 證明闕炘惟因本案車禍受有左側腕部挫傷、左舟狀股骨折等傷害之事實。 
二、按行為後法律有變更者，適用行為時之法律，但行為後之法
    律有利於行為人者，適用最有利於行為人之法律，刑法第2
    條第1項 定有明文。被告行為後，刑法第284 條業於108 年
    5 月29日經總統公布修正施行，並自同年5 月31日起生效。
    修正前之刑法第284 條第1 項原規定：「因過失傷害人者，
    處六月以下有期徒刑、拘役或五百元以下罰金，致重傷者，
    處一年以下有期徒刑、拘役或五百元以下罰金。」，修正後
    之條文則為：「因過失傷害人者，處一年以下有期徒刑、拘
    役或十萬元以下罰金；致重傷者，處三年以下有期徒刑、拘
    役或三十萬元以下罰金。」，經比較修正前後之法律，新法
    提高法定刑上限，是本案經新舊法比較之結果，應以被告行
    為時之法律即修正前之刑法第284 條第1 項對被告較為有利
    ，合先敘明。
三、核被告所為，係犯修正前刑法第284 條第1 項前段之過失傷
    害罪嫌。
四、依刑事訴訟法第251條第1項提起公訴。
    此　致
臺灣新北地方法院
中　　華　　民　　國　　109 　年　　1 　　月　　2  　日                            檢　察　官　黃孟珊